最高法院刑事判決　　　　　　　九十六年度台上字第二五六號
上　訴　人　甲○○
上列上訴人因搶奪案件，不服台灣高等法院中華民國九十五年十
月三十一日第二審判決（九十五年度上訴字第三二六五號，起訴
案號：台灣板橋地方法院檢察署九十五年度偵字第一一八三一號
），提起上訴，本院判決如下：
    主  文
上訴駁回。
    理  由
按刑事訴訟法第三百七十七條規定，上訴於第三審法院，非以判
決違背法令為理由，不得為之。是提起第三審上訴，應以原判決
違背法令為理由，係屬法定要件。如果上訴理由書狀並未依據卷
內訴訟資料，具體指摘原判決不適用何種法則或如何適用不當，
或所指摘原判決違法情事，顯與法律規定得為第三審上訴理由之
違法情形，不相適合時，均應認其上訴為違背法律上之程式，予
以駁回。本件原判決認定上訴人甲○○前因施用毒品案件，經法
院判處有期徒刑十月確定，於民國九十三年十一月十九日執行完
畢。復基於意圖為自己不法所有之犯意，於九十五年五月三日晚
間九時十分許，頭戴黑色安全帽，手戴手套，騎乘以口罩遮住車
牌之重型機車，行經台北縣板橋市○○路○段二一二巷口前時，
適見張維純單獨一人順向靠右行走，且將皮包提於左手，即騎乘
上開機車自張維純之左後方接近，趁張維純不及防備之際，徒手
搶奪張維純左手所提之黑色皮包一個（內有存摺八本、行動電話
一具、現金新台幣六千元）得逞等情。係依憑證人張維純、吳旻
翰、鄭誌宏於警詢之證詞，及上訴人於第一審及原審審理時之自
白，暨卷附贓物認領保管單、作案工具及贓物照片七幀等證據，
因而維持第一審論處上訴人意圖為自己不法之所有，而搶奪他人
之動產（累犯）罪刑之判決，駁回上訴人在第二審之上訴。已敘
明所憑之證據及認定之理由。從形式上觀察，原判決並無違背法
令之情形存在。上訴意旨略稱：原判決所引據為論罪資料之「作
案工具及贓物照片七幀」，上訴人於審理中，並未觀覽。且證人
張維純、吳旻翰、鄭誌宏俱未於審理中到庭為證，原判決援引渠
等於警詢之證詞，逕行判斷，亦有未洽云云。惟按審判期日之訴
訟程序專以審判筆錄為證，刑事訴訟法第四十七條定有明文。本
件依第一審簡式審判筆錄及原審審判程序筆錄之記載，第一審審
判長於簡式審判審理程序業已提示「查獲現場照片」（見第一審
卷第四十一頁）；而第二審審判長亦於審理中提示「作案工具及
贓物照片七幀」（見原審卷第四十四頁）。觀諸偵查卷所附查獲
現場照片計十一幀，其中並包含「作案工具及贓物照片七幀」在
內（見偵卷第三十頁至第三十五頁），可徵第一、二審之審判長
於審判期日，業均依規定提示上開照片予上訴人觀覽並使其有表
示意見之機會，上訴意旨所陳前情，洵屬誤會。次按簡式審判程
序之證據調查，不受刑事訴訟法第一百五十九條第一項、第一百
六十一條之二、第一百六十一條之三、第一百六十三條之一、及
第一百六十四條至第一百七十條，有關傳聞證據之證據能力、證
據調查之方法、證人、鑑定人詰問方式等規定之限制，此關同法
第二百七十三條之二規定甚明。本件上訴人於第一、二審俱為認
罪之表示，並經第一、二審審判長依刑事訴訟法第二百七十三條
之一第一項規定裁定進行簡式審判程序，有第一審簡式審判筆錄
及原審審判程序筆錄可稽 (見第一審卷第三十八頁至第四十四頁
、原審卷第四十三頁至第四十五頁 )。揆之前揭規定，行簡式審
判程序既不受刑事訴訟法第一百五十九條第一項所定傳聞證據證
據能力之限制，原判決援採證人張維純、吳旻翰、鄭誌宏警詢之
供述，資為認定上訴人搶奪犯行之證據資料，於法並無不合。上
訴人上訴意旨指摘原審未傳喚上開證人到庭為證，逕行判決，於
法尚有未當乙節，即乏依據。衡以上述說明，上訴人所爭執事項
，顯非依據卷內訴訟資料具體指摘原判決究係如何違背法令，核
與法律規定得為第三審上訴理由之違法情形，不相適合，應認其
上訴為違背法律上之程式，予以駁回。
據上論結，應依刑事訴訟法第三百九十五條前段，判決如主文。
中　　華　　民　　國　九十六　年　　一　　月　 十二 　日
                      最高法院刑事第四庭
                          審判長法官  吳　雄　銘
                                法官  池　啟　明
                                法官  郭　毓　洲
                                法官  韓　金　秀
                                法官  黃　梅　月
      本件正本證明與原本無異
                                      書  記  官
中　　華　　民　　國　九十六　年　　一　　月　 十七 　日
                                                      Ｅ
